【裁判字號】    97,訴,841
【裁判日期】    970930
【裁判案由】    毒品危害防制條例
【裁判全文】
臺灣士林地方法院刑事判決               97年度訴字第841號
公  訴  人  臺灣士林地方法院檢察署檢察官
被      告  甲○○
上列被告因違反毒品危害防制條例案件，經檢察官提起公訴（97
年度毒偵字第1291號），被告於本院準備程序中為有罪之陳述，
本院合議庭裁定由受命法官獨任依簡式審判程序審理，並判決如
下：
    主  文
甲○○施用第一級毒品，累犯，處有期徒刑捌月。
    事  實
一、甲○○前於民國89年間，因施用毒品案件，經本院以89年度
    毒聲字第1055號裁定送觀察、勒戒後，認無繼續施用之傾向
    ，於89年7 月3 日釋放出所，並經臺灣士林地方法院檢察署
    檢察官以89年度毒偵字第485 號不起訴處分確定；復於92年
    間因施用毒品案件，經本院以92年度毒聲字第911 號裁定送
    觀察、勒戒後，認無繼續施用之傾向，於92年12月30日釋放
    出所，並經臺灣士林地方法院檢察署檢察官以92年度毒偵字
    第1018號不起訴處分確定。再於95年間，因施用第一級毒品
    案件，為本院於96年1 月2 日以95年度訴字第1079號判決處
    有期徒刑6 月確定，於96年3 月2 日易科罰金執行完畢。詎
    甲○○仍不知悔改，復基於施用第1 級毒品海洛因之犯意，
    於96年7 月17日中午某時，在臺北縣汐止市○○路54號1 樓
    住處內，以針筒注射之方式，施用第1 級毒品海洛因1 次。
    嗣於96年7 月17日下午6 時50分許，為警在臺北市○○區○
    ○路66號前臨檢查獲，經採集其尿液送驗後，發現呈嗎啡陽
    性反應，始悉上情。
二、案經臺北市政府警察局南港分局報告臺灣士林地方法院檢察
    署檢察官偵查起訴。
    理  由
一、本件被告所犯毒品危害防制條例第10條第1 項之罪，非死刑
    、無期徒刑或最輕本刑有期徒刑三年以上之罪，亦非高等法
    院管轄第一審案件，且於準備程序進行中，被告先就被訴事
    實為有罪之陳述，經告知被告簡式審判程序之旨，並聽取檢
    察官、被告之意見後，本院合議庭裁定由受命法官進行簡式
    審判程序，是本件之證據調查，依刑事訴訟法第273 條之2
    規定，不受同法第159 條第1 項、第161 條之2 、第161 條
    之3 、第163 條之1 及第164 條至第170 條規定之限制，合
    先敘明。
二、上揭犯罪事實，業經被告於偵查及本院審理時坦承不諱（見
    97年度毒偵字第1291號卷第10、11頁、本院97年9月19日準
    備程序筆錄及同日審判筆錄），且被告為警查獲後，經警採
    集其尿液檢體送台灣尖端先進生技醫藥股份有限公司以酵素
    免疫分析法初步檢驗，再以氣相層析質譜儀法確認檢驗結果
    ，呈嗎啡陽性反應，有該公司97年7月25日實驗室檢體編號
    AC13920號濫用藥物檢驗報告、臺北市政府警察局偵辦毒品
    案件尿液檢體委驗單及臺北市政府警察局查獲毒品案件尿液
    檢體監管紀錄表各1紙附卷可稽（見96年度毒偵字第1727號
    卷第11、20至24頁），足徵被告前開施用海洛因之自白與事
    實相符，堪予採信。按施用毒品經觀察、勒戒或強制戒治執
    行完畢釋放後，5年內再犯毒品危害防制條例第10條之施用
    毒品罪者，檢察官應依法追訴，毒品危害防制條例第23條第
    2 項定有明文。本件被告前因施用毒品案件，經本院以92年
    度毒聲字第911號裁定送觀察、勒戒後，認無繼續施用毒品
    之傾向，於92年12月30日釋放出所，並由臺灣士林地方法院
    檢察署檢察官以92年度毒偵字第1018號不起訴處分確定；又
    因施用毒品案件，經本院以95年度訴字第1079號判決判處有
    期徒刑6月確定，於96年3月2日易科罰金執行完畢，有前揭
    臺灣士林地方法院檢察署刑案資料查註紀錄表、臺灣高等法
    院被告前案紀錄表1份及全國施用毒品案件紀錄表各1份在卷
    可考。從而，被告確有於92年12月30日觀察、勒戒執行完畢
    釋放後，5年以內再犯毒品危害防制條例第10條第1項之施用
    毒品海洛因犯行。故本件事證明確，被告犯行洵堪認定，應
    依法論科。
三、按海洛因為毒品危害防制條例第2 條第2 項第1 款所規定之
    第1級毒品。核被告甲○○所為，係犯毒品危害防制條例第
    10 條第1項之施用第1級毒品罪。其施用前後持有毒品之低
    度行為為施用毒品之高度行為所吸收，不另論罪。又被告有
    如事實欄所載之犯罪科刑執行情形，有臺灣高等法院被告前
    案紀錄表1份在卷可按，其受有期徒刑執行完畢後5年內，故
    意再犯本件有期徒刑之罪，為累犯，應依刑法第47條第1項
    之規定加重其刑。爰審酌被告前曾有施用毒品之犯行，其經
    觀察勒戒、強制戒治執行完畢及判處罪刑後，仍為本件施用
    第1級毒品犯行，顯見其無戒絕之決心，惟其施用海洛因所
    生危害實以自戕健康為主，於他人尚無明顯重大危害，暨其
    犯罪後坦承犯行之態度等一切情狀，量處如主文所示之刑，
    以資懲儆。
據上論斷，應依刑事訴訟法第273 條之1 第1 項、第299 條第1
項前段，毒品危害防制條例第10條第1 項，刑法第11條前段、第
47條第1 項，判決如主文。
本案經檢察官徐名駒到庭執行職務
中    華    民    國    97    年    9     月    30    日
                  刑事第六庭法  官  汪梅芬
以上正本證明與原本無異
如不服本判決，應於收受送達後10日內向本院提出上訴書狀，其
未敘述上訴之理由者並得於提起上訴後20日內向本院補提理由書
（均須按他造當事人之人數附繕本）。
                            書記官  陳佳伶
中    華    民    國    97    年    9     月    30    日
附錄本案論罪科刑法條：
毒品危害防制條例第10條第1項：
施用第一級毒品者，處6 月以上5 年以下有期徒刑。


司法院資訊處製作；財團法人民間司法改革基金會備份。
